# 关于股份支付-限制性股票

提问人：198006wei 时间：2016-02-19 09:28:58
1 、股份支付在授予日的公允价值计量上，大部分上市公司采用布莱克-斯科尔斯模型来计算权益工具的公允价值，但在 2014 年的监管报告对采用该模型的方法都否定了，而且还否定了采用均价。根据监管报告的所体现的内函，应该采用授予日的市价扣减授予价格作为权益工具的公允价值，可以这样理解吗？ 2 、在确认定递延所得税资产上，监管报告以公司应根据期末取得的信息估计未来期间可税前扣除的金额，作为确认递延所得税资产的基础，那么如何估计未来期间税前可扣除的金额，因为将来税前可扣除的金额是以行权价格减去授予价格来计算的，那是不是需要以每年末的市价对确认的递延所得税资产进行调整。 谢谢了。

回答人：chenyiwei
1 、监管报告中的表述并未完全否定估值模型的适用性。但使用估值模型的恰当性确实是审计的难点。 2 、IAS 12的第68B段中对此有规定：如同本准则第 9 段和第 26 （b）段所讨论的研究成本，到目前为止获得的职工服务的计税基础（税务部门允许在未来期间抵扣的金额）与账面金额（零）之间的差异，是一项导致产生递延所得税资产的可抵扣暂时性差异。如果在本期期末税务部门允许在未来期间抵扣的金额尚不能确定，应根据本期期末可获得的信息进行估计。例如，如果税务部门允许在未来期间抵扣的金额是依据企业未来的股价，那么可抵扣暂时性差异应以本期期末企业股价为基础来计量。